臺灣臺南地方法院刑事判決　　　　　　　 94年度訴字第613號
公　訴　人　臺灣臺南地方法院檢察署檢察官
被　　　告　甲○○
選任辯護人　蔡弘琳　律師
　　　　　　蔡進欽　律師
　　　　　　蘇正信　律師
上列被告因偽造文書等案件，經檢察官提起公訴（九十四年度偵
字第五０四０號），本院判決如下：
    主  文
甲○○共同連續行使偽造私文書，足以生損害於公眾及他人，處
有期徒刑貳年陸月。
    事  實
一、緣甲○○係臺南縣新營市○○路一二六號「連益汽車企業有
    限公司」之負責人，於民國八十年二、三月間起至同年七月
    止，經由丙○○（原名陳瑞明）之介紹，得知戊○○所經營
    「祥和小客車租賃有限公司」及乙○○所經營「光輝小客車
    租賃股份有限公司」之部分自小客車，因長期出租予顧客使
    用，已不堪使用。竟與丙○○、戊○○、乙○○三人共同基
    於行使偽造私文書之概括犯意聯絡，推由丙○○分別於附表
    編號一至六所示時間之前七日至二十餘日許，在臺南縣官田
    鄉官田村二八一號祥和小客車租賃有限公司、臺南縣新營市
    ○○路三０四號光輝小客車租賃股份有限公司或臺南縣柳營
    鄉光福村丙○○住處等地，向戊○○、乙○○二人收取如附
    表編號一至六所示車號為八六九─二六０六號、八六九─二
    六０七號、八六九─七八八六號、八六四─一四五九號、八
    七四─九八三八號、八六九─七一八六號等六輛不堪使用之
    小客車車體、行車執照、車籍資料及車牌等物後，交予甲○○，甲○○即以俗稱「借屍還魂」之方法，先基於收受贓物
    之概括犯意，自不詳管道，於不詳時、地，連續收受如附表
    編號一至三所示車號分別為八七二─七０二八號（為沈鶴潔
    所有，於八十年六月十一日二十二時三十分許停在嘉義市○○路二八號住宅旁空地，迄翌日（十二日）六時發現失竊，
    於七時四十三分至嘉義市警察局第一分局八掌所報案）、八
    七四─三二四七號（為柴運成所有，於八十年七月十日二十
    時四十分許，在嘉義市○○路四三０號前失竊）、三０四─
    七五六八號（為蔡添旺所有，於八十年八月六日二十時許，
    在臺南市○○街五號前失竊），及附表編號四至六所示車號
    及引擎號碼不明（因引擎號碼嚴重磨損，經警以電解還原號
    碼之方式，仍無法查明原引擎號碼及車牌號碼）之六輛贓車
    （業經蒞庭檢察官當庭補充如上之收受贓物事實）後，將該
    六輛贓車之引擎號碼磨平，再連續重打偽造為與上開戊○○
    及乙○○所交付如附表編號一至六所示之自小客車之引擎號
    碼相同之「Ｍ四Ｖ三三九八四」、「Ｍ四Ｖ三五七九七」、
    「Ｍ四Ｖ三六四五一」、「ＹＬＮ三二一ＳＴＤ一二二四二
    」、「Ｃ二ＪＡ七／六八Ｐ一二四五四七」（起訴書附表誤
    繕為「ＣＡＪＡ七─六八Ｐ一二四五四七」）、「ＹＬＮ三
    ０三ＰＸ二三七一七」號，足以生損害於沈鶴傑、柴運成、
    蔡添旺等各該原汽車所有人及監理機關對車籍管理之正確性
    ，並改懸掛戊○○、乙○○所提供之車牌，而將之組裝成如
    戊○○、乙○○二人提供之行車執照所記載相同之自小客車
    。改裝完成後，甲○○即將上開併有贓物之六輛小客車駛至
    國道一號高速公路嘉義交流道附近或臺南縣柳營路光福村丙○○住處，以該贓車代替戊○○、乙○○送修之車輛而據以
    行使，並由丙○○向戊○○、乙○○收取每輛新臺幣（下同
    ）五萬或六萬五千元不等之代價。戊○○、乙○○二人明知
    上開小客車所組裝之車身、引擎等物，乃屬來源不明之贓物
    ，引擎號碼並經人偽造過，仍先後於附表編號一至六所示時
    間，連續故買之，丙○○並從中分得每輛五千元之利益。期
    間，甲○○為牟不法利益，復承上收受贓物之概括犯意，並
    與丙○○承上共同行使偽造私文書之概括犯意聯絡，於不詳
    時、地，自不詳管道收受一輛懸掛四四七─八六０八號車牌
    、引擎號碼經人偽造為ＹＬ─一０一ＦＢ０一二三三號之贓
    車（因引擎嚴重磨損，經警以電解還原號碼之方式，仍無法
    查明原引擎號碼及車牌號碼）後，於八十七年七月二十日以
    十二萬元的價格，在臺南縣營鄉光福村丙○○之公司前，販
    賣予丙○○（此部分事實亦經蒞庭檢察官當庭擴張），並過
    戶登記之，而行使該偽造之引擎號碼。嗣為警於八十年八月
    十五日下午一時許，在戊○○經營之祥和小客車租賃有限公
    司查獲有改裝拼合之小客車，並循線扣得如附表編號一至六
    所示及上開車號四四七─八六０八號車輛共七輛，丙○○、
    戊○○、乙○○（其三人涉嫌本案部分，業經臺灣高等法院
    臺南分院以八十一年度上訴字第二二六四號判決，分別判處
    有期徒刑二年、一年十月及一月十月在案，其中丙○○部分
    未據上訴而告確定，戊○○及乙○○部分則均經最高法院以
    八十二年度台上字第二八七二號判決駁回上訴而告確定）隨
    即供承係經由甲○○偽刻引擎號碼等節，而知悉上情。
二、案經本院告發臺灣臺南地方法院檢察署檢察官偵查起訴。
    理  由
一、訊據被告甲○○對於：(一)、伊曾是臺南縣新營市○○路一二
    六號「連益汽車企業有限公司」之實際負責人。(二)、扣案如
    附表編號一至三所示之車號八七二─九０二八號、八七四─
    三二四七號、三０四─七五六八號自小客車，分別是沈鶴潔
    、柴運成、蔡添旺失竊之贓車，而編號四至六所示部分，亦
    均是不詳姓名之人失竊之贓物。(三)、扣案如附表編號一至六
    所示六輛自小客車之引擎號碼有被磨除，且重新打上戊○○
    、乙○○提供如附表編號一至六所示車號八六九─二六０六
    號、八六九─二六０七號、八六九─七八八六號、八六四─
    一四五九號、八七四─九八三八號、八六九─七一八六號車
    輛之引擎號碼於其上，而偽造引擎號碼，足生損害於公路監
    理機關對車輛之管理及各該原汽車所有人之情，並據以懸掛
    戊○○、乙○○所提供之八六九─二六０六號、八六九─二
    六０七號、八六九─七八八六號、八六四─一四五九號、八
    七四─九八三八號、八六九─七一八六號車牌後，由戊○○
    、乙○○於附表所示之時間，分別買受。(四)、警察於八十年
    八月十五日下午一時許，在戊○○經營之祥和小客車租賃有
    限公司查獲有改裝拼合之小客車後，循線扣得上開小客車等
    節固供承不諱，並不表爭執之意，惟矢口否認有收受贓物及
    行使偽造私文書之犯行，辯稱：伊不認識起訴書所講的丙○○、戊○○、乙○○，當然也沒有與丙○○、戊○○、乙○○三人共同基於行使偽造文書之概括犯意聯絡，先收受如起
    訴書附表編號一至六所示六輛贓車後，即連續偽造附表編號
    一至六所示六輛贓車之引擎號碼，並據以懸掛戊○○、乙○○所提供之八六九─二六０六號、八六九─二六０七號、八
    六九─七八八六號、八六四─一四五九號、八七四─九八三
    八號、八六九─七一八六號車牌云云。惟查：
  (一)如附表編號一至六所示懸掛八六九─二六０六號、八六九─
    二六０七號、八六九─七八八六號、八六四─一四五九號、
    八七四─九八三八號、八六九─七一八六號車牌及證人丙○○所有、懸掛四四七─八六０八號車牌之小客車共七輛，其
    引擎號碼均已遭人磨除，並分別重新偽造如附表編號一至六
    所示及ＹＬ─一０一ＦＢ０一二三三號之引擎號碼。經警察
    以電解法還原上開引擎號碼之結果，僅有附表編號一至三所
    示之小客車顯示如附表編號一至三所示之原引擎號碼，進而
    追查出如附表編號一至三所示之原車牌號碼及所有權人為沈
    鶴潔、柴運成及蔡添旺，其餘四輛小客車因引擎號碼嚴重磨
    損，致無法查明原引擎號碼及車牌號碼等情，業經證人即查
    獲之警員張信善、王聰鼎及洪榮澤證述屬實（見院卷二即臺
    灣高等法院臺南分院八十一年度上訴字第二二六四號刑事卷
    宗第四八至五十、六三、七七頁），復有臺南縣警察局善化
    分局搜索扣押筆錄二份及上開車輛七輛扣案可佐（見偵卷四
    即八十年度聲字第一二八七號卷宗第八、十二頁），並有車
    籍作業系統─集中查詢基本詳細資料、臺南縣警察局善化分
    局偵辦陳瑞明、戊○○、乙○○等涉嫌竊盜贓物案取出之扣
    押物清單、善化分局扣押書三紙、車籍作業系統─查詢認可
    資料七紙、臺南縣警察局善化分局現場紀錄照片、裕隆汽車
    四四七─八六０八號汽車：貨物稅查帳徵稅廠商完稅貨物出
    廠通運聯、汽車出廠證、臺南縣稅捐稽徵處八十一年全期使
    用牌照稅繳款書、國產汽車出廠檢驗合格證書、臺南縣警察
    局善化分局八十一年七月十八日善警刑字第五０五一七號函
    附監理站印模四紙、三陽喜美汽車八六九─二六０七號、八
    六九─七八八六號及八六九─二六０六號汽車：汽車出廠證
    、貨物稅查帳徵稅廠商完稅貨物出廠通運聯、國產汽車出廠
    檢驗合格證書、監十一汽車新領牌照登記書及戊○○祥和公
    司發票（背書）交付中國信託投資股份有限公司之票據名細
    附卷足稽（見警卷一即善警荊字第四三六二─一號刑案偵查
    卷宗第二七至三一、三五至四一、四五至四六頁；院卷一即
    本院八十一年度訴字第九五一號刑事卷宗第二四、二五、五
    七至五八頁；院卷二第二二至三一頁）。而如附表編號一至
    三所示車號八七二─七０二八號、八七四─三二四七號、三
    ０四─七五六八號之自小客車，分別是：證人沈鶴潔所有
    ，於八十年六月十一日二十二時三十分許停在嘉義市○○路
    二八號住宅旁空地，迄翌日（十二日）六時發現失竊，於七
    時四十三分許至嘉義市警察局第一分局八掌所報案；為證
    人柴運成所有，於八十年七月十日二十時四十分許，在嘉義
    市○○路四三０號前失竊；為證人蔡添旺所有，於八十年
    八月六日二十時許，在臺南市○○街五號前失竊等情，亦據
    證人沈鶴潔、柴運成及蔡添旺證述屬實（見警卷一第一、二
    頁；偵卷一即臺灣臺南地方法院檢察署八十年度偵字第七六
    二九號偵查卷第二七頁；院卷二第四八、五十頁），並有臺
    南縣警察局車輛尋獲證明單、車籍作業系統─查詢認可資料
    三份、南陽實業股份有限公司八十年九月十六日（八０）南
    陽總字第一０五號函附車號八七二─七０二八號、八七四─
    三二四七號、三０四─七五六八號自小客車之車籍資料及新
    光產物保險公司函文附卷可稽（見警卷一第三二至三四頁；
    偵卷一第二六、二八頁；院卷二第七十至七四頁）。足見上
    開扣案七輛小客車拼有他人失竊等之贓物，且引擎號碼均有
    遭人磨損後重新偽造之情灼然。
  (二)至於被告所為收受贓物及行使偽造私文書之上開事實，業據
    證人丙○○於警、偵訊及本院審理中證稱：每台車子介紹
    費五千元；蘇、李二人將附表編號一至六所示之撞毀車輛、
    行照、車籍資料及鑰匙轉給吳明川（嗣後經指認係本案被告
    甲○○，詳如後述）裝配同型贓車。贓車之原引擎號碼都已
    磨去，重新打造為蘇、李二人所提供之舊引擎號碼。伊目前
    使用之裕隆牌飛羚一０一型車號四四七─八六０八號紅色自
    小客車，也是向吳明川以十二萬元買的贓車改裝。吳明川住
    新營市○○路，真實姓名是甲○○，為連益汽修廠老闆。是
    阿喜介紹說可將車給甲○○修。伊是在臺南縣官田鄉官田村
    二八一號祥和小客車租賃有限公司、臺南縣新營市○○路三
    ０四號光輝小客車租賃股份有限公司或臺南縣柳營鄉光福村
    陳瑞明住處等地，向戊○○、乙○○二人收取如附表編號一
    至六所示六輛車子，甲○○係將併有贓物之六輛贓車駛至國
    道一號高速公路嘉義交流道附近或臺南縣柳營路光福村丙○○住處，交予伊。伊是在臺南縣柳營鄉光福村公司前，向甲○○以十二萬元買車。車號都是如起書附表所載等語（見警
    卷一第十至十二、十三至十四頁；偵卷二即九十一年度偵字
    第四六九０號偵卷第七一至七三頁；本院卷第一二六、一二
    七、一二八、一三二、一三三頁）；證人戊○○於警、偵
    訊及本院審理中證稱：伊經營祥和小客車出租業（官田鄉官
    田村十八鄰二八一號），自七十八年五月迄今二年多。伊有
    如附表所示之三輛車交予證人丙○○，其中車號八六九─二
    六０六號小客車於八十年六月租給「輝仔」毀損、車號八六
    九─二六０七號小客車於七十九年十月至八十年四月租給何
    明峰毀損，第三部車號八六九─七八八六號小客車亦同，均
    是送交陳瑞明後，以借屍還魂手法改裝，每台代價約五萬，
    約修十至二十多天。是經「阿喜」介紹陳瑞明給伊認識。時
    間及車號都是如起書附表編號一至三所載等語（見警卷一第
    三、五至七、八至九頁；偵卷二第四五至四六頁；本院卷第
    一三八頁）；證人乙○○於警詢及本院審理時證稱：伊經
    營光輝汽車租賃公司，車子約七至十天修好。附表編號四至
    六所示車子是送給證人丙○○修理，丙○○有說要把車子調
    到他師父那邊修理，代價是五萬元上下（見警卷一第十五至
    十八頁；本院卷第九一至九五頁）證述在卷。且互核上開三
    位證人之證述內容大致相符，足認其等前揭證詞與事實相符
    ，可以信實。
  (三)被告雖以前詞置辯，而證人丙○○、戊○○及乙○○於本院
    審理時亦均附和其詞，或稱前所指認之人非被告甲○○，或
    稱車子是交予證人丙○○修理，未見過被告甲○○等節。惟
    查：
  １證人丙○○於警、偵訊中及本院審理時證稱：證人戊○○及
    乙○○所交付如附表所示之六輛小客車是交予綽號「吳明川
    」之人（其真實姓名為吳龍輝或甲○○，三十餘歲，住新營
    市○○路，是連益汽修廠之老板）裝配同型贓車，引擎號碼
    磨去，伊目前使用之四四七─八六０八號自小客車也是向吳
    明川以十二萬元買的贓車改裝。甲○○是伊以前在新營市○○路連益汽修廠之老闆，阿喜是以前的同事，與伊均受僱於
    甲○○（連益汽車廠），阿喜曾說伊可將車給吳修，後來是
    甲○○自己來跟我聯絡。阿喜來找伊說之前的老闆明川有在
    斗六做修車廠，如果車子撞壞去修理，可以算便宜，如果有
    同行可以介紹，他會給伊仲介費，新營市東山只有一家連益
    汽車修理廠等語明確（見警卷一第十頁反面至第十四頁；偵
    卷二第七一至七三頁；本院卷第一二三一二五頁），核與其
    及證人戊○○、乙○○於警詢及另案審理時之陳述內容相符
    （見警卷一第六頁反面至第八頁，院卷一第十五至十六頁、
    第十八頁反面、第四十頁、第七十頁反面至第七一頁、第七
    九頁反面、第八八頁；院卷二第四九頁反面、第五十、五九
    頁、第八八頁正反面），且證人丙○○於八十一年八月十七
    日另案審理時及九十一年七月十一日本案偵查中所指認之甲○○者更均是本案被告甲○○之口卡片及照片（見院卷一第
    七四、七九頁；偵卷二第六七、七三頁）。併參以被告於本
    院審理時亦供承：綽號是明川、曾為連益汽修廠老闆、有僱
    用阿喜為員工等語明確（見本院卷第一三九、一四二、一四
    三頁）。則證人丙○○證稱：伊及阿喜均是被告之員工乙節
    ，核非子虛，應足認定。依此，證人丙○○要無指認錯誤之
    可能。其前揭指認，自足信實。再者，證人丙○○於九十一
    年七月十一日本案偵查中作證時，其所涉犯之本件刑事案件
    既已判刑確定並執行完畢，衡情，其當無虛構事實、誣陷被
    告，而入己於誣告、偽證等罪之理。且所述知悉被告從事上
    開不法行為之消息告知者阿喜亦確實是被告之員工無誤。則
    證人丙○○前揭證述，亦難認有何誣告或偽證之動機。
  ２證人丙○○嗣於本院審理時雖改口證稱：阿喜是伊離開連益
    修車廠後才認識的人、本案被告非伊任職於連益修車廠之老
    闆、伊前揭所指述之甲○○非本案被告、警訊是被刑求才指
    認被告等節（見本院卷第一二三、一二四、一三三頁）。惟
    查，證人丙○○在警察未查獲本案被告甲○○之前，即於警
    詢之初，迭次說明本案是由吳明川（真實姓名是甲○○或吳
    龍輝）於收受贓物後偽造引擎號碼並行使之，另所有之四四
    四─八六０八號自小客車亦是向被告購買後行使偽造私文書
    ，並描述所指之人乃三十餘歲、一七二公分、住新營市○○
    路、是連益修車廠老闆等節，已如上述，而經核與本案被告
    之年籍、住所及職業等資料相符。且於九十一年七月十一日
    偵查中亦證稱與阿喜是受僱於所指甲○○之連益修車廠之同
    事乙節如上，並再次陳明：「（提示甲○○照片）可否認定
    就是幫修車之人？）確定是他，雖事隔十年，但他改變不大
    。」等語明確，此有該次偵訊筆錄及相片附卷可稽（見偵卷
    二第六七、七三頁）。顯見證人丙○○經檢察官提示被告甲○○於九十一年六月六日照相之相片二幀指認結果，仍證述
    其前揭所指述之甲○○即本案被告。更遑諭證人丙○○曾於
    本案偵查中之九十一年六月五日，具狀陳明甲○○就是被告
    之人（見偵卷二第六二頁）。凡此益徵證人丙○○前揭於另
    案及本案所指稱「甲○○」之人即是本案被告。證人丙○○
    前揭翻異之詞，要難足取。
  ３證人戊○○於本院審理時雖改口證稱：伊是把車子交給證人
    丙○○修理，證人丙○○有修車廠在柳營；伊不認識被告或
    證人丙○○之老闆云云（見本院卷第六二、六三、一三六、
    六六、六七頁），而證人乙○○亦改口證稱：伊不認識被告
    ，證人丙○○有說要把車子調到他師父那邊修理，但未說師
    父是誰云云（見本院卷第九一、九二頁）。惟查，證人丙○○業已證稱：伊是把車子轉給吳明川即甲○○之人處理，詳
    如上述，且於本院審理時證稱：證人乙○○有見過伊所指的
    甲○○一、二次、伊本身沒有汽修廠等語在卷（見本院卷第
    一二八、一三四頁）。併參以證人戊○○及乙○○會將附表
    編號一至六所示之待修車輛交予證人丙○○，即表示與證人
    丙○○有一定的相識程度。因此，其等應是知證人丙○○之
    住處並無修車處，證人丙○○必將上開車輛交予他人修理甚
    明。此從證人乙○○於警詢及本院審理中均稱：證人陳瑞明
    沒有汽修廠等語亦可證（見警卷一第十六、二一頁；本院卷
    第九三頁）。則證人戊○○於本院審理時稱：證人丙○○住
    處旁邊搭蓋廠房修理乙節（見本院卷第六三頁），顯是避重
    就輕之情，不足採信。再觀諸證人戊○○及乙○○於另案審
    理時亦分別供稱：戊○○─「（你有否喜美車子三台，如
    處刑書附表之車子？）是車子壞後吳姓的工廠修理。」、「
    （車子修理，換何種零件？）我的車子是給吳姓修理的．．
    ．。」（見院卷一第十五頁正反面）；乙○○─「是陳瑞
    明介紹給吳姓修理的」、「（甲○○是否有看過？）我有一
    次在陳瑞明家裡，陪著介紹這是他的老闆。」（見院卷一第
    十五頁反面、第七九頁反面），互核與證人丙○○上開指證
    相符。且證人戊○○於本院審理時就上開相異之說詞，雖答
    以伊也不清楚為何伊當時會如此陳述（見本院卷第五九、六
    十頁），而證人乙○○亦稱：伊當時確實沒這樣說乙節（見
    本院卷第九四頁）。然衡情，一般人距離案發愈久，記憶愈
    模糊，此乃事理之常，則證人戊○○於另案審理時之供述既
    較本案審理時距離案發時間為近，其於另案審理時之供述當
    比本案審理時之證述可採。至於證人乙○○業於另案審理時
    數次敘及本案車輛是姓吳的人、甲○○修理乙節，而證人丙○○亦證稱證人乙○○有見過甲○○一、二次（見院卷一第
    七一頁；本院卷第一二八頁），則上開另案審理筆錄之內容
    應無誤載之情。因此，證人戊○○及乙○○於本院審理時之
    證詞均不可取，要難採為有利被告之認定。
  ４綜上所查，被告前揭辯解，尚難採信。本件事證明確，被告
    收受贓物及偽造準私文書之犯行，均足以認定。至於被告雖
    於本院審理時請求讓伊及證人丙○○接受測謊（見本院卷第
    一四一頁）。惟查，證人丙○○並無指認錯誤之可能，亦無
    誣告或偽證之動機，詳如上述，本院認為此待證事項已甚明
    確，尚無實施測謊之必要，併此敘明。
二、按汽車引擎號碼，係汽車製造廠商出廠之標誌，乃表示一定
    用意之證明，屬於刑法第二百二十條第一項規定以文書論之
    私文書。核被告所為，係犯刑法第三百四十九條第一項之收
    受贓物罪及同法第二百十六條、第二百十條、第二百二十條
    之行使偽造私文書罪。汽車引擎號碼，屬於刑法第二百二十
    條第一項規定以文書論之私文書，業如上述，起訴書之論罪
    法條漏未載明刑法第二百二十條第一項之規定，應有未洽。
    另附表編號五之偽造引擎號碼應為「Ｃ二ＪＡ七／六八Ｐ一
    二四五四七」，此有臺南縣警察局善化分局扣押物清單、車
    籍作業系統─查詢認可資料及臺南縣警察局善化分局八十一
    年七月十八日善警刑字第五０五一七號函附監理站印模附卷
    可稽（見警卷一第二八、四十頁；院卷一第五六、五七頁）
    。則起訴書附表誤繕為「ＣＡＪＡ七─六八Ｐ一二四五四七
    」，應予更正。又起訴書雖僅載明證人丙○○是在臺南縣新
    營市某處，向戊○○、乙○○二人收取不堪使用之自小客車
    行照、車籍資料及車牌等物，及被告係將拼有贓物之六輛贓
    車駛至國道一號高速公路嘉義交流道附近交予證人丙○○。
    惟查，證人丙○○、戊○○及乙○○業已證稱：是在臺南縣
    官田鄉官田村二八一號祥和小客車租賃有限公司、臺南縣新
    營市○○路三０四號光輝小客車租賃股份有限公司或臺南縣
    柳營鄉光福村陳瑞明住處等地，由證丙○○於附表編號一至
    六所示時間，向戊○○、乙○○二人收取如附表編號一至六
    所示車號為八六九─二六０六號、八六九─二六０七號、八
    六九─七八八六號、八六四─一四五九號、八七四─九八三
    八號、八六九─七一八六號等六輛不堪使用自小客車之車體
    、行車執照、車籍資料及車牌等物，及被告係將併有贓物之
    六輛贓車駛至國道一號高速公路嘉義交流道附近或臺南縣柳
    營路光福村丙○○住處，交予證人丙○○等情，有審理筆錄
    可稽（見本院卷第一二七、一二八、一三二、六四、九二頁
    ）。從而，起訴書所載前揭事實，稍有未洽，併予敘明。而
    被告與證人丙○○、戊○○間，及與證人丙○○、乙○○間
    ，各就上開偽造準私文書犯行間，有犯意聯絡及行為分擔，
    均應論共同正犯。被告偽造私文書後復進而行使，其偽造私
    文書之低度行為，應為行使之高度行為所吸收，均不另論罪
    。被告七次收受贓物及行使偽造私文書之犯行，時間緊接，
    犯罪構成要件相同，顯均係基於概括犯意反覆為之，為連續
    犯，應分別依刑法第五十六條規定，論以一連續收受贓物罪
    及連續行使偽造私文書罪，並依法加重其刑。被告所犯上開
    連續收受贓物及連續行使偽造私文書二罪間，有方法、目的
    之牽連關係，為牽連犯，應依刑法第五十五條規定從一重之
    連續行使偽造私文書罪處斷。至於被告收受如附表編號一至
    六所示贓車及收受車號四四七─八六０八號、引擎號碼經人
    造為ＹＬ─一０一ＦＢ０一二三三號之贓車後，於八十七年
    七月二十日以十二萬元的價格，販賣予丙○○，並過戶登記
    之，而行使該偽造之引擎號碼之犯罪事實，雖未載明於起訴
    書之犯罪事實欄，惟均經蒞庭檢察官當庭補充陳述及擴張在
    卷（見本院卷第三四、三五、一一九頁），足認亦屬於起訴
    之犯罪事實，自為本院之審理範圍。至於被告行使偽造私文
    書之行為，雖未經起訴，惟此與起訴之收受贓物及偽造私文
    書論罪科刑部分，具有裁判上一罪及實質上一罪之關係，已
    如上述，自為起訴效力所及，法院依法應併予審理。另按中
    華民國八十年罪犯減刑條例於七十九年十二月二十九日公布
    ，定於八十年一月一日施行，依該條例第六條規定：「本條
    例施行前，經通緝而未於本條例施行之日起十個月內自動歸
    案接受偵查、審判或執行者，不得依本條例減刑。」，查被
    告經嘉義地院於七十九年十二月十三日以嘉院健刑緝字第一
    七０號通緝後，於八十五年一月三十日嘉院華刑愛字第二一
    號撤銷通緝，已見前述，其未於該條例施行之日即八十年一
    月一日起十個月內主動歸案接受審判，顯不符合該條例減刑
    之規定，自不得再依該減刑條例減刑，併予敘明。爰審酌被
    告前有偽造文書之不良素行，竟又以其經營汽車修復廠之身
    分及經歷實行收受贓物之犯行，繼而再以偽造引擎號碼等方
    式藉以牟利，致使被害人受害匪淺且追索困難，且犯後猶飾
    詞否認犯行，未見悔意之態度等一切情狀，量處如主文所示
    之刑，以資儆懲。
據上論斷，應依刑事訴訟法第二百九十九條第一項前段，刑法二
十八條、第五十六條、第二百十六條、第二百十條、第二百二十
條第一項、第三百四十九條第一項、第五十五條後段，罰金罰鍰
提高標準條例第一條前段，判決如主文。
本案經檢察官丁○○到庭執行職務。
中　　華　　民　　國　　94　　年　　12　　月　　7 　　日
                  刑事第六庭  審判長法　官  張瑛宗
                                    法  官  徐千惠
                                    法  官  陳映佐
上正本證明與原本無異。
如不服本判決，應於判決送達後十日內，向本院提出上訴狀。
                                    書記官  鄭吉裕
中　　華　　民　　國　　94　　年　　12　　月　　8 　　日
附錄法條：
刑法第二百十條
偽造、變造私文書，足以生損害於公眾或他人者，處五年以下有
期徒刑。
刑法第二百二十條第一項
在紙上或物品上之文字、符號、圖畫、照像，依習慣或特約，足
以為表示其用意之證明者，關於本章及本章以外各罪，以文書論
。
刑法第三百四十九條第一項
收受贓物者，處三年以下有期徒刑、拘役或五百元以下罰金。
附表：
┌─┬────┬────┬────┬────┬────┬───┬────┬───┐
│編│廠牌及型│原車牌號│原引擎號│改懸掛之│偽刻之引│贓物買│買受時間│備註  │
│號│號      │碼      │碼      │車牌號碼│擎號碼　│受人  │（民國）│      │
├─┼────┼────┼────┼────┼────┼───┼────┼───┤
│一│三陽喜美│八七二─│Ｍ四Ｖ三│八六九─│Ｍ四Ｖ三│戊○○│八十年六│被害人│
│  │一五００│九０二八│八五一一│二六０六│三九八四│      │月      │沈鶴潔│
│  │C.C.    │        │        │        │        │      │        │      │
├─┼────┼────┼────┼────┼────┼───┼────┼───┤
│二│同上    │八七四─│Ｍ四Ｖ三│八六九─│Ｍ四Ｖ三│戊○○│八十年七│被害人│
│  │        │三二四七│九四九五│二六０七│五七九七│      │月      │柴運成│
├─┼────┼────┼────┼────┼────┼───┼────┼───┤
│三│同上    │三０四─│Ｍ四Ｖ三│八六九─│Ｍ四Ｖ三│戊○○│八十年六│被害人│
│  │        │七五六八│八五三五│七八八六│六四五一│      │月      │蔡添旺│
├─┼────┼────┼────┼────┼────┼───┼────┼───┤
│四│裕隆　  │磨損不明│磨損不明│八六四─│ＹＬＮ三│乙○○│八十年二│      │
│  │一三００│        │        │一四五九│二一ＳＴ│      │至三月間│      │
│  │C.C.    │        │        │        │四一二二│      │        │      │
│  │        │        │        │        │四二    │      │        │      │
├─┼────┼────┼────┼────┼────┼───┼────┼───┤
│五│三富雷諾│磨損不明│磨損不明│八七四─│Ｃ二ＪＡ│乙○○│八十年五│      │
│  │一四００│        │        │九八三八│七／六八│      │月      │      │
│  │C.C.    │        │        │        │Ｐ一二四│      │        │      │
│  │        │        │        │        │五四七  │      │        │      │
├─┼────┼────┼────┼────┼────┼───┼────┼───┤
│六│裕隆　  │磨損不明│磨損不明│八六九─│ＹＬＮ三│乙○○│八十年六│      │
│  │一二００│        │        │七一八六│０三ＰＸ│      │月間    │      │
│  │C.C.    │        │        │        │二三七一│      │        │      │
│  │        │        │        │        │七      │      │        │      │
└─┴────┴────┴────┴────┴────┴───┴────┴───┘
